臺灣宜蘭地方法院刑事判決　　　　　　 100年度侵訴字第15號
公　訴　人　台灣宜蘭地方法院檢察署檢察官
被　　　告　余茂盛
選任辯護人　林正欣律師
上列被告因妨害性自主罪案件，經檢察官提起公訴（100年度偵
字第209號），嗣於本院準備程序進行中，被告就被訴事實為有
罪之陳述，經本院告知簡式審判程序意旨，並聽取公訴人及被告
之意見後，本院合議庭裁定改由受命法官獨任依簡式審判程序審
理，並判決如下：
    主  文
余茂盛犯強制猥褻罪，處有期徒刑拾月。緩刑肆年，緩刑期間付
保護管束，並應向執行檢察官指定之政府機關、政府機構、行政
法人、社區或其他符合公益目的之機構或團體提供壹佰貳拾小時
之義務勞務。
    事  實
一、余茂盛與代號000000000之女子（真實姓名年籍詳宜蘭縣政
    府警察局性侵害案件真實姓名對照表，以下簡稱Ａ女）本即
    熟識，Ａ女於民國99年11月3日凌晨1時許，由友人許進忠駕
    車載其返家，因其先前曾回絕余茂盛之子余易錚打牌之邀約
    ，故於途經余茂盛位於宜蘭縣壯圍鄉○○村○○路○段115
    巷71號住處兼雜貨店時，要求許進忠暫停欲與余茂盛之子余
    易錚打招呼，余茂盛此時與友人同坐在屋外，遂邀Ａ女、許
    進忠共同下車飲酒聊天，期間余茂盛竟基於違反Ａ女意願而
    為猥褻行為之犯意，表示有事要告訴Ａ女，而搭著Ａ女肩膀
    進入屋內後，於與Ａ女談話之過程中，先以手撫摸Ａ女臀部
    下緣之大腿部位，經Ａ女拒絕表示不要後，復假借幫Ａ女摸
    骨，將手伸進Ａ女上衣撫摸Ａ女胸部上半部，經Ａ女出手推
    拒，並表示要離去後，余茂盛又抱住Ａ女，隔著褲子以性器
    碰觸Ａ女性器部位，並表示如不是還有他人在，就直接將褲
    子脫下等語，嗣經Ａ女一再表示再不返家將遭祖母禁足，余
    茂盛始讓Ａ女離去。Ａ女離去後在許進忠車上顫抖、啜泣，
    經許進忠詢問後，Ａ女始將前揭事情告知。後因Ａ女之學校
    老師發現有異，經詢問後知悉上情，並建議Ａ女報案，而經
    警循線查獲。
二、案經Ａ女訴由宜蘭縣政府警察局移送台灣宜蘭地方法院檢察
    署檢察官偵查後起訴，經本院合議庭裁定以簡式審判程序審
    理。
    理  由
一、本案被告余茂盛所犯之罪，並非法定刑為死刑、無期徒刑或
    最輕本刑三年以上有期徒刑之罪，亦非高等法院管轄第一審
    之案件，而被告於準備程序中就被訴事實已為有罪之陳述，
    經本院告知簡式審判程序之旨，並聽取被告與公訴人之意見
    後，本院合議庭乃依刑事訴訟法第273條之1第1項規定，裁
    定由受命法官獨任進行簡式審判程序，合先敘明。
二、上開犯罪事實，業據被告於本院準備程序及審理時坦承不諱
    （本院卷第54、69至70頁），核與證人即告訴人Ａ女、證人
    許進忠於警詢、偵查證述情結相符，並有現場照片6幀可資
    佐憑，另被告經法務部調查實施測謊，經先以熟悉測試法檢
    測被告生理圖譜反應情形正常，並讓被告熟悉測試流程，再
    以區域比對法測試，經採數據分析法比對，分析測試結果，
    被告稱：「(一)當天渠沒有將手伸入000000000的衣服內摸她
    的胸部；(二)當天渠沒有用生殖器碰觸000000000的陰部」，
    經測試均呈情緒波動反應，研判有說謊；Ａ女稱：「(一)當天
    余茂盛有將手伸進渠的衣服內摸渠的胸部」，經測試無情緒
    波動反應，研判未說謊，有該局100年5月12日調科參字第10
    000192240號測謊報告書附卷可稽，是被告上開自白確與事
    實相符，足堪認定。
三、核被告所為，係犯刑法第224條強制猥褻罪。爰審酌被告為
    成年人，於Ａ女幼時即認識Ａ女，竟僅為滿足一時之性慾，
    即利用Ａ女對其之信任，對Ａ女為猥褻行為，造成Ａ女之心
    理傷害甚鉅，犯後最初否認犯行，飾詞狡辯，惟後於本院坦
    承犯行，並已與Ａ女達成和解，此有和解書在卷可稽（本院
    卷第32頁），併參酌其犯罪手段、素行尚佳、智識程度等一
    切情狀，量處如主文所示之刑。又被告前未曾受有期徒刑以
    上刑之宣告，其因一時失慮，致罹刑典，事後已坦承犯行，
    並與告訴人Ａ女達成和解，有和解書可稽（本院卷第32頁）
    ，堪認有悔意，信其經此刑之宣告後，應知所警惕而無再犯
    之虞，本院認所宣告之刑以暫不執行為適當，並諭知緩刑4
    年，並依刑法第93條第1項宣告被告應於緩刑期中付保護管
    束，以觀後效，並勵自新。又為使被告能於本案從中深切記
    取教訓，避免其再度犯罪，培養正確之守法觀念，爰併依刑
    法第74條第2項第5款之規定，命被告應於緩刑期間，向執行
    檢察官指定之政府機關、政府機構、行政法人、社區或其他
    符合公益目的之機構或團體提供120小時之義務勞務，以勵
    自新。若被告未能依執行檢察官之指揮履行義務勞務，情節
    重大，檢察官得聲請法院撤銷其緩刑之宣告，併予敘明。
據上論斷，應依刑事訴訟法第273條之1第1項、第299條第1項前
段，刑法第224條、第74條第1項第1款、第2項第5款、第93條第
1項，判決如主文。
本案經檢察官陳錦雯到庭執行職務。     
中    華    民    國   100    年    11    月    8     日
                  刑事第二庭  法  官  王耀興
以上正本證明與原本無異。
如不服本判決應於收受送達後十日內向本院提出上訴書狀，並應
敘述具體理由；其未敘述上述理由者，應於上訴期間屆滿後二十
日內向本院補提理由書(均須按他造當事人之人數附繕本)「切勿
逕送上級法院」。
                              書記官  林家妮
中    華    民    國   100    年    11    月    9     日
附錄本案論罪科刑法條： 
刑法第224條
對於男女以強暴、脅迫、恐嚇、催眠術或其他違反其意願之方法
，而為猥褻之行為者，處六月以上五年以下有期徒刑。